【裁判字號】    89,軍上,17
【裁判日期】    890331
【裁判案由】    逃亡
【裁判全文】
臺灣高等法院高雄分院刑事判決                      八十九年度軍上字第一七號
    上  訴  人
    即  被  告  甲○○
右上訴人因逃亡案件，不服國防部高等軍事法院高雄分院中華民國八十九年二月二十
三日第二審判決（八十八年高判字第一九號、起訴案號：國防部南部地方軍事法院檢
察署八十八年平偵(二)字第一一二號），提起上訴，本院判決如左：
      主      文
上訴駁回。
      理      由
一、本件原判決認定上訴人甲○○原係陸軍第二九八旅裝騎連二兵，曾因傷害致死罪
    ，經台灣台南地方法院判處有期徒刑三年六月確定，於八十七年十二月七日假釋
    出獄，應於八十九年七月六日假釋期滿。入伍服役後，於八十八年十一月七日十
    八時許，自台灣駐地休假離營，應於同年月九日二十一時返營收假，詎竟以不適
    應部隊生活為由，逾假潛逃，迨八十八年十二月二日十九時三十分許，始在台南
    縣麻豆鎮住處，為警緝獲，案轉高雄市憲兵隊解送國防部南部地方軍事法院檢察
    署軍事檢察官偵結起訴等情，係以上訴人甲○○對於右揭逃亡犯行，已坦白承認
    ，核與高雄市憲兵隊八十八年十二月三日（八八）轅任字第三七０七號緝獲逃亡
    官兵解送表所附憲警筆錄記載情節相符，並經證人謝坤霖到庭就上訴人逃亡事實
    結證屬實，且上訴人逃亡後並經國防部南部地方軍事法院檢察署於八十八年十一
    月二十五日以（八八）法平字第五０二號函發布通緝，有該署通緝查復單乙紙在
    卷可憑，罪證明確，上訴人犯行足以認定，並認第一審審酌上訴人前科素行、智
    識程度及犯罪後態度等情狀，判處有期徒刑八月，認事用法及量刑均無不合，因
    而維持第一審對上訴人所論以陸海空軍刑法第九十三條第三款「無故離役」罪之
    判決，駁回上訴人在第二審之上訴，已詳敘認定犯罪事實之依據及憑以認定之理
    由，並對上訴人於原審上訴意旨請求從輕量刑之辯詞，詳為指駁及說明，從形式
    上觀察，原判決並無違背法令之情形存在。
二、上訴人甲○○上訴意旨雖仍指稱：上訴人僅受國小教育，自幼父母離異，生活環
  境欠佳，是非辨別認知誤差，生活適應困難，故未能適應部隊團體生活，又遭逢
    家庭變故，一時糊塗犯下逃亡錯誤，請酌情從輕量刑云云，惟量刑輕重為事實審
    法院得依職權自由裁量之事項，原審已審酌上訴人前科素行、智識程度及犯罪後
    態度等情狀，在法定刑度內科處其刑，並無違背法令情事存在。上訴意旨並未具
    體指摘原判決有何違背法令，難謂已符合首揭上訴高等法院之要件。其上訴違背
    法律上之程序，應予駁回。
據上論斷，應依軍事審判法第二百零六條第一項、刑事訴訟法第三百九十五條前段之
規定，判決如主文。
中    華    民    國     八十九     年       三       月     三十一     日
                              臺灣高等法院高雄分院刑事第三庭
                                  審判長法官  莊秋桃
                                        法官  謝宏宗
                                        法官  陳中和
右正本證明與原本無異。
不得再上訴。
                                      書記官  劉博文
中    華    民    國     八十九     年       四       月      五        日
                      Ａ


司法院資訊處製作；財團法人民間司法改革基金會備份。
